# 陈版主，香港税法中暂时差异的判断

提问人：yqcindy 时间：2018-05-04 21:10:22
香港税法中有一条规定：“商业建筑物免税额：任何非工业建筑物或构筑物，如用于经营行业、专业或业务或作为存货的有资格得到商业建筑免税额。对建筑物在建造过程中发生的资本支出给予4%的年免税额。” 请问陈版主，这是否为暂时性差异？如果是暂时性的，暂时性差异是否=每年原值4%的一个累计

回答人：chenyiwei
该规定是否类似于内地税法中的环保设备等投资抵免？如果是，则参照相同原则处理，可在期末就尚未享受完毕的抵免额度，在确保可预见的未来有足够多应纳税所得额的前提下，确认递延所得税资产。